th: เฟอร์นิเจอร์ > ม้านั่ง > ม้านั่งสำหรับในครัวและการรับประทานอาหาร: ม้านั่งแบบมีที่พิงหลัง; ม้านั่งไม่มีที่พิงหลัง; ม้านั่งงานเลี้ยง; ม้านั่งบูธ; ม้านั่งเข้ามุม; ม้านั่งสูงระดับเคาน์เตอร์; ม้านั่งทานอาหาร; ม้านั่งบ้านไร่; ม้านั่งในห้องครัว; ม้านั่งรูปตัว L; ม้านั่งอานม้า; ม้านั่งเก็บของ; ม้านั่งแบบขาหยั่ง; ม้านั่งหุ้มเบาะ
nb: Møbler > Benker > Kjøkken- og spisebenker: Benker med rygg; Benker uten rygg; Banketter; Båser; Hjørnebenker; Benker i benkehøyde; Spisebenker; Gårdsbenker; Kjøkkenkrokbenker; L-formede benker; Sadelbenker; Oppbevaringsbenker; Bukker; Polstrede benker
ja: 家具 > ベンチ・スツール > キッチン・ダイニングベンチ: 背もたれ付きベンチ; 背もたれのないベンチ; Banquettes; ブース; コーナーベンチ; カウンターベンチ; ダイニングベンチ; ファームハウスベンチ; キッチンコーナーベンチ; L字型ベンチ; サドルベンチ; 収納ベンチ; トレッスル; 布張りベンチ
it: Arredamento > Panche > Panche per cucina e sala da pranzo: Panchine con schienale; Panchine senza schienale; Banquettes; Cabine; Panchine ad angolo; Panchine ad altezza bancone; Panche da pranzo; Panchine per fattoria; Panche per angolo cucina; Panchine a L; Panche con imbottitura; Panchine portaoggetti; Cavalletti; Panche imbottite
sk-SK: Nábytok > Lavice > Kuchynské a jedálenské lavice: Lavice s chrbtovou opierkou; Lavice bez chrbtovej opierky; Kuchynské lavice; Reštauračné boxy; Rohové lavice; Barové stoličky; Jedálenské lavice; Lavice z masívu; Rohové jedálenské lavice; Lavice v tvare L; Lavice so sedákom v tvare sedla; Lavice s úložným priestorom; Regálové lavice; Čalúnené lavice
bg-BG: Мебели > Пейки > Пейки за кухня и трапезария: Пейки с облегалка; Пейки без облегалка; Банкети; Кабинки; Ъглови пейки; Пейки за бар плот; Пейки за хранене; Пейки във фермерски стил; Пейки за кухненски кът; L-образни пейки; Пейки тип „седло“; Пейки за съхранение; Пейки с основа; Тапицирани пейки
fr: Meubles > Bancs > Bancs de cuisine et salle à manger: Bancs à dossier; Bancs sans dossier; Banquettes; Assises; Bancs d’angle; Bancs à hauteur de comptoir; Bancs de salle à manger; Bancs de ferme; Bancs de coin cuisine; Bancs en forme de L; Bancs à selle; Bancs de rangement; Tréteaux; Bancs rembourrés
cs: Nábytek > Lavice > Kuchyňské a jídelní lavice: Lavice s opěradlem; Lavice bez opěradla; Restaurační lavice; Boxy; Rohové lavice; Barové lavice; Jídelní lavice; Venkovské jídelní lavice; Lavice do kuchyňského koutu; Lavice ve tvaru L; Lavice se sedáky ve tvaru sedla; Úložné lavice; Lavice s podnoží; Čalouněné lavice
sl-SI: Pohištvo > Klopi > Kuhinjske in jedilne klopi: Klopi s hrbtiščem; Klopi brez hrbtišča; Stenske klopi; Jedilni koti; Kotne klopi; Klopi za pult; Jedilne klopi; Klopi v podeželskem slogu; Klopi za kuhinjski kotiček; Klopi v obliki črke L; Sedlaste klopi; Klopi za shranjevanje; Noge; Oblazinjene klopi
pt-PT: Mobiliário > Bancadas > Bancadas de cozinha e jantar: Bancos com encosto; Bancos sem encosto; Banquettes; Cabines; Bancos de canto; Bancos à altura da bancada; Bancos de jantar; Bancos de fazenda; Bancos de canto de cozinha; Bancos em forma de L; Assentos de sela; Bancos de armazenamento; Armações; Bancos estofados
pl: Meble > Ławki > Ławki do kuchni i jadalni: Ławki z oparciem; Ławki bez oparcia; Bankietki; Kabiny; Ławki narożne; Ławki wysokie; Ławki do jadalni; Ławki do domku wiejskiego; Ławki kuchenne; Ławki w kształcie litery L; Ławki tapicerowane bez oparcia; Ławki ze skrzynią; Kozły; Ławki tapicerowane
zh-TW: 家具 > 長椅/長凳 > 廚房飯廳長凳: 靠背長椅; 無靠背長椅; 軟墊長椅; 包廂長椅; 角落長椅; 櫃台高度長椅; 餐廳長椅; 農場長椅; 廚房角落長椅; L 型長椅; 馬鞍長椅; 抽屜長椅; 長凳; 附軟墊長椅
zh-CN: 家具 > 长椅 > 厨房/餐厅长椅: 靠背长凳; 无靠背长椅; 长条椅; 卡座; 转角长凳; 柜台高长凳; 餐桌椅; 农舍长凳; 厨房角落长凳; L 形长凳; 马鞍长凳; 储物凳; 搁凳; 软垫长凳
en: Furniture > Benches > Kitchen & Dining Benches: Backed Benches; Backless Benches; Banquettes; Booths; Corner Benches; Counter Height Benches; Dining Benches; Farmhouse Benches; Kitchen Nook Benches; L-Shaped Benches; Saddle Benches; Storage Benches; Trestles; Upholstered Benches
hr-HR: Namještaj > Klupe > Kuhinjske i blagovaonske klupe: Klupe s naslonom; Klupe bez naslona; Ugradbene klupe; Separei; Kutne klupe; Klupe na visini radne površine; Blagovaonske klupe; Rustikalne klupe; Kuhinjske klupe; Klupe u obliku slova L; Klupice u obliku sedla; Klupe s prostorom za odlaganje; Postolja; Tapecirane klupe
pt-BR: Móveis > Bancos > Bancos de cozinha e sala de jantar: Bancos com encosto; Bancos sem encosto; Banquetas; Cabines; Bancos de canto; Bancos de altura de balcão; Bancos de jantar; Bancos de fazenda; Bancos de recanto de cozinha; Bancos em forma de L; Bancos de sela; Bancos de armazenamento; Cavalete; Bancos estofados
el: Έπιπλα > Πάγκοι > Πάγκοι κουζίνας & τραπεζαρίας: Πάγκοι με πλάτη; Πάγκοι χωρίς πλάτη; Καθίσματα τραπεζαρίας; Πάγκοι εστίασης (Booths); Γωνιακοί πάγκοι; Πάγκος με καθίσματα στο ύψος ψηλών τραπεζιών; Πάγκοι τραπεζαρίας; Πάγκοι αγροτικού στυλ; Πάγκοι για γωνίες κουζίνας; Πάγκοι σε σχήμα L; Πάγκοι τύπου σέλας; Πάγκοι αποθήκευσης; Πάγκοι τραβέρσας; Επενδυμένοι πάγκοι
ru: Мебель > Скамьи > Скамьи для кухни и столовой: Скамьи со спинкой; Скамьи без спинки; Банкетки; Скамьи с креплением к стене; Угловые скамьи; Скамьи для кухонной столешницы; Скамьи для обеденного стола; Скамьи в фермерском стиле; Кухонные уголки; Г-образные скамьи; Скамьи-табуреты; Скамьи с местом для хранения; Скамьи на ножках-козлах; Мягкие скамьи
tr: Mobilyalar > Banklar > Mutfak ve Yemek Odası Bankları: Destekli Banklar; Sırtsız Banklar; Banketler; Kabinler; Köşe Bankları; Tezgah Yüksekliği Bankları; Yemek Bankları; Çiftlik Evi Bankları; Mutfak Köşesi Bankları; L Şekilli Banklar; Eyer Bankları; Depolama Bankları; Sehpalar; Döşemeli Banklar
nl: Meubelen > Banken > Keuken- en eettafelbanken: Banken met rugleuning; Rugloze banken; Banquettes; Keukenbanken; Hoekbanken; Banken op baliehoogte; Eetbanken; Boerderijbanken; Keukenhoekbanken; L-vormige banken; Zadelbanken; Opbergbanken; Schragen; Gestoffeerde banken
sv: Möbler > Bänkar > Köks- och matbänkar: Bänkar med ryggstöd; Bänkar utan ryggstöd; Banketter; Bås; Hörnbänkar; Barbänkar; Matsalsbänkar; Bondgårdsbänkar; Kökshörnbänkar; L-formade bänkar; Sadelbänkar; Förvaringsbänkar; Bockar; Stoppade bänkar
lt-LT: Baldai > Suoliukai > Virtuvės ir valgomojo suolai: Suolai su atlošu; Suolai be atlošo; Banketės; Stalo ir suolų komplektai; Kampiniai suolai; Baro suolai; Valgomojo suolai; Kaimiško stiliaus suolai; Virtuvės suolai; L formos suolai; Balno formos suolai; Suolai su dėže daiktams; Stalynos; Minkšti suolai
hu: Bútor > Padok > Konyhai és étkező padok: Hátsó padok; Háttámla nélküli padok; Bankettek; Fülkék; Sarokpadok; Pultmagasságú padok; Étkezőpadok; Parasztházpadok; Konyhakuckó padok; L alakú padok; Nyeregpadok; Tárolópadok; Támasztékok; Kárpitozott padok
fi: Huonekalut > Penkit > Keittiö- ja ruokailupenkit: Selkänojalliset penkit; Selkänojattomat penkit; Seinäpenkit; Istuinkopit; Nurkkapenkit; Baaripenkit; Illallispenkit; Pitkät penkit; Keittiönurkkauksen penkit; L-muotoiset penkit; Satulapenkit; Varastopenkit; Pukit; Verhoillut penkit
vi: Đồ gỗ > Ghế dài > Ghế ăn và ghế bếp: Băng ghế có tựa lưng; Ghế không tựa lưng; Ghế dài gắn tường; Ghế lô; Ghế đặt góc; Băng ghế cao ngang quầy; Băng ghế ăn; Băng ghế trong trang trại; Băng ghế góc bếp; Băng ghế chữ L; Băng ghế kiểu yên ngựa; Băng ghế chứa đồ; Mễ; Ghế bọc nệm
ko: 가구 > 벤치 > 주방/식탁 벤치: 등받이가 있는 벤치; 등받이 없는 벤치; 긴의자; 부스; 코너 벤치; 카운터 높이 벤치; 식탁용 벤치; 농가용 벤치; 주방 코너 벤치; L자형 벤치; 새들 벤치; 수납형 벤치; 트레슬 벤치; 쿠션이 있는 벤치
es: Mobiliario > Bancos > Bancos de comedor y cocina: Bancos con respaldo; Bancos sin respaldo; Banquetas; Cabinas; Bancos de esquina; Bancos de mostrador; Bancos de comedor; Bancos de granja; Bancos de rincón de cocina; Bancos en forma de L; Bancos tipo silla de montar; Bancos de almacenamiento; Caballetes; Bancos tapizados
ro-RO: Mobilier > Bănci > Bănci de bucătărie și sufragerie: Bănci cu spătar; Bănci fără spătar; Băncuțe; Cabine; Bănci de colț; Bănci înalte; Bănci de sufragerie; Bănci rustice; Bănci de bucătărie; Bănci în formă de L; Bănci pentru șei; Bănci cu spațiu de depozitare; Capre; Bănci tapițate
de: Möbel > Sitzbänke > Küchen- & Eckbänke: Bänke mit Rückenlehne; Rückenlehnenlose Bänke; Gepolsterte Sitzbänke; Tischnischen; Eckbänke; Bänke in Thekenhöhe; Esszimmerbänke; Bänke im Bauernhausstil; Kücheneckbänke; L-förmige Bänke; Sattelförmige Bänke; Bänke mit Stauraum; Sitzböcke; Gepolsterte Bänke
da: Møbler > Bænke > Køkken- og spisestuebænke: Bænke med ryg; Bænke uden ryg; Banketter; Båse; Hjørnebænke; Bænke i bordhøjde; Spisebordsbænke; Bondehusbænke; Køkkenbænke; L-formede bænke; Sadelbænke; Opbevaringsbænke; Bukke; Polstrede bænke